【裁判字號】    98,易,152
【裁判日期】    980625
【裁判案由】    竊盜
【裁判全文】
臺灣臺東地方法院刑事判決               98年度易字第132號
                                       98年度易字第152號
公  訴  人  臺灣臺東地方法院檢察署檢察官
被      告  丙○○
                    (現另案羈押於台灣台東看守所)
上列被告因竊盜案件，經檢察官提起公訴（98年度偵字第60、54
0號），本院依簡式審判程序審理判決如下：
    主  文
丙○○犯如附表編號1至5所示之罪，均累犯，各處如附表編號 1
至 5所示之刑。應執行有期徒刑壹年貳月，如易科罰金，以新臺
幣壹仟元折算壹日。
    犯罪事實及理由
一、犯罪事實：
(一)丙○○前於96年間因竊盜案件，經本院以96年度易字第 315
    號判決判處應執行有期徒刑1年2月確定，復於97年間因竊盜
    案件，經本院以97年度易字第20號判決判處有期徒刑 3月確
    定，上開2案嗣經定應執行刑為有期徒刑 1年4月確定，甫於
    97年12月 6日縮刑期滿執行完畢在案。詎其猶不知悔改，竟
    意圖為自己不法之所有，於附表編號1至5所示之時間、地點
    ，分別以附表編號1至5所示之方法竊取如附表編號1至5所示
    李麗蓉等人之財物，得手後據為己有或至協聯資源回收場變
    賣所得花用。嗣於97年12月30日19時10分許，在臺東縣臺東
    市○○路○段51巷111號前騎乘上開所竊得之車號NK3-89號機
    車為警查獲。又於98年 3月17日在臺東縣臺東市○○○路縣
    立體育館，竊得財物得手後欲離去之際為警查獲，而查悉上
    情。
(二)案經臺東縣警察局臺東報請臺灣臺東地方法院檢察署檢察官
    偵查起訴。
二、理由：
(一)本件被告丙○○所犯係死刑、無期徒刑或最輕本刑為三年以
    上有期徒刑或高等法院管轄第一審案件以外之罪，其於準備
    程序期日就被訴事實為有罪之陳述，經本院告知簡式審判程
    式之旨，並聽取公訴人及被告之意見後，經合議庭裁定由受
    命法官獨任進行簡式審判程序，是依刑事訴訟法第273條之2
    規定，本件之證據調查，不受同法第159條第1項、第161 條
    之2、第161條之3、第163條之 1及第164條至第170條規定之
    限制，合先敘明。
(二)據以論罪之證據名稱：
    1.被告丙○○於警詢、偵訊、準備程序及審理時自白上揭犯
      行。
    2.證人即被害人李麗蓉、吳金桃、阮氏映月、詹林鳳英、甲
      ○及證人蔡陳月英、宋國坤於警詢時之證詞。
    3.被害人李麗蓉、詹林鳳英、吳金桃、阮氏映月、甲○所出
      具之贓物認領保管單、臺東縣警察局臺東分局扣押筆錄及
      扣押物品目錄表、刑案現場測繪圖各 1紙、刑案照片24幀
      。
    4.綜上各節相互佐證，被告自白核與事實相符，應堪採信，
      本件事證明確，被告犯行堪以認定，應依法論科。
(三)論罪量刑之理由：
    1.核被告丙○○就附表編號1至5所為，分別係犯刑法第320
      條第1項之竊盜罪。又被告所犯5次竊盜罪間，犯意各別，
      行為互殊，應予分論併罰。
    2.又被告丙○○有犯罪事實欄所載論罪科刑及執行情形之事
      實，有臺灣高等法院被告前案紀錄表 1份在卷可按，其於
      有期徒刑執行完畢後， 5年以內故意再犯本件有期徒刑以
      上之罪，均應依刑法第47條第1項之規定論以累犯。
    4.爰審酌被告前已有竊盜前案，仍不思悔悟，見有利可圖即
      起貪念，多次竊取他人財物，然其犯後均能坦承犯行，態
      度尚佳及其犯罪之動機、目的、手段、被害人所受損害及
      其智識程度等一切情狀，分別量處如主文所示之刑，並定
      其應執行之刑，併依司法院釋字第366號、662號、院字第
      1356號解釋，諭知易科罰金之折算標準。
三、應適用之法條：
    依刑事訴訟法第273條之1第1項、第299條第1項前段、第310
    條之2、第454條，刑法第320條第1項、第47條第1項、第 41
    條第1項前段、第51條第5款，刑法施行法第1條之1第 1項、
    第2項前段，判決如主文。
本案經檢察官乙○○到庭執行職務。
中    華    民    國     98    年    6    月    25    日
                  刑事第二庭  法  官  蔡慧雯
以上正本證明與原本無異。
如不服本判決應於收受送達後10日內向本院提出上訴書狀，並應
敘述具體理由；其未敘述上訴理由者，應於上訴期間屆滿後20日
內向本院補提理由書（均須按他造當事人之人數附繕本）。「切
勿逕送上級法院」。告訴人或被害人對於本判決如有不服，請書
具不服之理由狀，請求檢察官上訴者，其上訴期間之計算係以檢
察官收受判決正本之日期為準。
                              書記官  林慧芬
中    華    民    國    98    年    6     月    25    日
附錄本案論罪法條:
中華民國刑法第320條
（普通竊盜罪、竊佔罪）
意圖為自己或第三人不法之所有，而竊取他人之動產者，為竊
盜罪，處5年以下有期徒刑、拘役或5百元以下罰金。
意圖為自己或第三人不法之利益，而竊佔他人之不動產者，依
前項之規定處斷。
前二項之未遂犯罰之。
附表：
┌──┬──────┬───────┬─────┬────────┬───┬──────┬─────┐
│編號│犯罪時間    │犯罪地點      │犯罪手段  │竊取之財物與價值│被害人│所犯法條    │宣告刑    │
│    │            │              │          │(新臺幣)        │      │            │          │
├──┼──────┼───────┼─────┼────────┼───┼──────┼─────┤
│1   │97年12月23日│臺東市○○路1 │徒手竊取  │被毯1件  (市價約│李麗蓉│刑法第320條 │丙○○竊盜│
│    │19時許 (起訴│段51巷111號旁 │          │2,700元)        │      │第1項       │，累犯，處│
│    │書誤載為22日│洗衣場內      │          │                │      │            │有期徒刑│
│    │)           │              │          │                │      │            │月，如易科│
│    │            │              │          │                │      │            │罰金，以新│
│    │            │              │          │                │      │            │臺幣壹仟元│
│    │            │              │          │                │      │            │折算壹日。│
├──┼──────┼───────┼─────┼────────┼───┼──────┼─────┤
│2   │97年12月24日│臺東市○○路59│徒手竊取  │車牌號碼為KP7-08│吳金桃│刑法第320條 │丙○○竊盜│
│    │7時50分     │巷內菜園旁路邊│          │5號重型機車1台（│      │第1項       │，累犯，處│
│    │            │              │          │其後丟棄在臺東市│      │            │有期徒刑肆│
│    │            │              │          │南海路1號前）及 │      │            │月，如易科│
│    │            │              │          │國際牌型號RF-P50│      │            │罰金，以新│
│    │            │              │          │收音機1台（市價 │      │            │臺幣壹仟元│
│    │            │              │          │約800元）       │      │            │折算壹日。│
├──┼──────┼───────┼─────┼────────┼───┼──────┼─────┤
│3   │97年12月27日│臺東市○○路1 │徒手竊取  │抽水馬達1台（市 │阮氏映│刑法第320條 │丙○○竊盜│
│    │18時        │段51巷111號內 │          │價約2,000元）   │月    │第1項       │，累犯，處│
│    │            │              │          │                │      │            │有期徒刑│
│    │            │              │          │                │      │            │月，如易科│
│    │            │              │          │                │      │            │罰金，以新│
│    │            │              │          │                │      │            │臺幣壹仟元│
│    │            │              │          │                │      │            │折算壹日。│
├──┼──────┼───────┼─────┼────────┼───┼──────┼─────┤
│4   │97年12月29日│臺東市○○路4 │徒手竊取  │車牌號碼為NK3-89│詹林鳳│刑法第320條 │丙○○竊盜│
│    │8時30分許   │段550號前     │          │1號重機車1台 (市│英    │第1項       │，累犯，處│
│    │            │              │          │價約2萬元)      │      │            │有期徒刑肆│
│    │            │              │          │                │      │            │月，如易科│
│    │            │              │          │                │      │            │罰金，以新│
│    │            │              │          │                │      │            │臺幣壹仟元│
│    │            │              │          │                │      │            │折算壹日。│
├──┼──────┼───────┼─────┼────────┼───┼──────┼─────┤
│5   │98年3月17日 │臺東市○○○路│徒手竊取  │黑色小背包1只內 │甲○  │刑法第320條 │丙○○竊盜│
│    │16時30分許  │縣立體育館二樓│          │含現金800元、MP3│      │第1項       │，累犯，處│
│    │            │看台休息區    │          │1台、行動電話1支│      │            │有期徒刑│
│    │            │              │          │(市價共計4,000元│      │            │月，如易科│
│    │            │              │          │）              │      │            │罰金，以新│
│    │            │              │          │                │      │            │臺幣壹仟元│
│    │            │              │          │                │      │            │折算壹日。│
└──┴──────┴───────┴─────┴────────┴───┴──────┴─────┘


司法院資訊處製作；財團法人民間司法改革基金會備份。
